【裁判字號】    89,簡上,248
【裁判日期】    900105
【裁判案由】    竊盜
【裁判全文】
臺灣板橋地方法院刑事判決                        八十九年度簡上字第二四八號
    上  訴  人  臺灣板橋地方法院檢察署檢察官
    被      告  乙○○
右列上訴人因被告竊盜案件，不服本院三重簡易庭八十九年度重簡字第九七八號，中
華民國八十九年七月二十七日第一審判決（聲請簡易判決處刑書：臺灣板橋地方法院
檢察署八十九年度偵字第九九六０號）提起上訴，本院第二審合議庭判決如左：
    主  文
上訴駁回。
    事實及理由
一、本案經本院審理結果，認第一審簡易判決以被告乙○○犯刑法第三百二十條第一
    項之竊盜罪，處罰金五千元，如易服勞役，以三佰元折算一日，認事用法及量刑
    均無不當，應予維持，並引用第一審判決書記載之事實、證據及理由（如附件）
    。至被告於本院審理時雖改稱其當時僅適觸及被害人甲○○所有之奇異果，並無
    竊取該等奇異果之意圖云云，惟被告當時已將被害人甲○○所有之奇異果五箱搬
    運至其所騎乘機車後方拖行之推車內一節，業據被告於警訊時及偵查中供明在卷
    ，核與被害人甲○○於警訊時指述之情節相符，並有贓物認領保管單一紙附卷可
    稽，足見被告當時確係基於竊盜意圖竊取該等奇異果得手，其嗣於本院審理時翻
    異前供空言辯稱當時僅適觸及上開奇異果並無竊取意圖云云，顯屬事後圖卸推託
    之詞，要無足採。
二、上訴人上訴意旨略以：被告為本案竊盜犯行後，又於民國（下同）八十九年七月
    二十七日上午七時許，在桃園縣大園鄉果林村九鄰十之十二號，竊取被害人許立
    賢所有車號ＩＡＣ─一二五號之機車一輛，為警於同年八月一日下午十時十分許
    查獲，而涉有刑法第三百二十條第一項之竊盜罪嫌，被告此部分犯行與本案所涉
    之竊盜犯行，時間緊接，犯罪構成要件相同，所犯罪名又屬同一，顯係基於概括
    犯意反覆而為，兩者顯具有連續犯之裁判上一罪關係，依審判不可分原則，此部
    分應為原起訴（聲請）效力所及，原審未及斟酌，難認原判決允當，爰請撤銷原
    判決，併就被告所涉之此部分竊盜犯行，另為適當之判決云云。
三、經查：上訴人認被告涉有上開竊盜犯行，無非以被告為警查獲時適持有上開機車
    、被害人許立賢之指述、贓物認領保管單、車輛竊盜個別查詢報表等為據，惟被
    告自警訊時起迄偵查中及本院審理時，迭次堅稱該輛機車係其向一真實姓名年籍
    不詳綽號「恐龍」之友人所暫時借用騎乘者等語，核其先後供述之細節均屬相符
    ，其供述持有該機車之緣由在客觀上亦非屬全然不可能之情節，則本件是否得以
    被告為警查獲時適持有上開機車之客觀事態，遽認其涉有竊取該機車之犯行，已
    非無疑，且依被害人許立賢指述內容及卷附贓物認領保管單、車輛竊盜個別查詢
    報表記載內容觀之，該等指述及資料雖足以證明上開機車有於八十九年七月二十
    七日上午七時許，在桃園縣大園鄉果林村九鄰十之十二號失竊之事實，惟竊取該
    機車之人是否即為被告本人，仍無由憑該等指述及資料予以認定，參諸被告上開
    在客觀上尚非屬全然不可能之供述內容，益徵此部分容有合理懷疑存在之餘地，
    尤無從驟然推論被告涉有此部分竊盜犯行，此外復查無其他積極、確切之證據足
    資證明被告涉有上訴意旨所指之竊盜犯行，應認上訴人以被告涉有上開竊盜犯行
    ，且與本案之竊盜犯行具有連續犯之裁判上一罪關係，應併為審判，而提起上訴
    ，為無理由，應予駁回。
四、本件被告既係向「恐龍」借得被害人失竊之上開機車騎乘使用，已如上述，是被
    告乃涉有收受贓物罪嫌，惟其收受贓物犯行與本案竊盜犯行之基本社會事實完全
    不同，兩者間亦不生何等裁判上一罪關係，本院無從併予審判，自應由檢察官另
    行偵辦，附此敘明。
據上論斷，應依刑事訴訟法第四百五十五條之一第一項、第三項、第三百六十八條、
第三百七十三條，判決如主文。
本案經檢察官許智評到庭執行職務
中      華      民      國       九十       年     一     月     五     日
                                      審判長法  官  梁宏哲
                                            法  官  高玉舜
                                            法  官  王屏夏
右正本證明與原本無異。
本判決不得上訴。
                                            書記官  楊璧華
中      華      民      國       九十       年     一     月     五     日
附錄本案論罪科刑法條全文：
刑法第三百二十條：
意圖為自己或第三人不法之所有，而竊取他人之動產者，為竊盜罪，處五年以下有期
徒刑、拘役或五百元以下罰金。
意圖為自己或第三人不法利益，而竊佔他人之不動產者，依前項之規定處斷。
前二項之未遂犯罰之。


司法院資訊處製作；財團法人民間司法改革基金會備份。
